# 受同一自然人控制的企业合并

提问人：安好 时间：2015-10-20 15:36:23
请教各位：企业合并是否必须发生在企业集团内部，受同一自然人（而不是法人）控制的企业之间的合并可否判断为同一控制下的企业合并？谢谢

回答人：chenyiwei
同一控制下企业合并判断所要求的“实际控制人”或“最终控制人”可以是法人也可以是自然人。同一自然人最终控制下的企业之间的合并，且满足“控制非暂时性”要求的，同样可以认定为同一控制下的企业合并。

提问人：feeling1206 时间：2015-10-21 10:57:29
顺便请教陈版一个问题 上市公司A及其控股二级子公司B出资成立二级子公司C，A持股60%B持股40%，但A下文决定B作为实际控制人，要求B公司先并表。 公司章程规定是董事会三分之二以上决议生效，A有任命文件，C公司董事全是B公司的高管。 从B公司（组成部分审计师）的角度看，并表C公司是否还需要其他支持性文件（一致行动函之类）吗？

回答人：chenyiwei
A授权B行使控制权的文件（注意决策程序的合规性），以及B据此独立行事C的人事任免权和重大事项决定权的事实证据等。并向A公司确认该项授权的存在及其效力。

提问人：zengfengxia 时间：2015-10-22 10:38:59
陈版，这种情况下，若B公司仍然享有B公司60%的剩余权益，B拥有的权利并不能为其带来更多的权益或者风险，是不是可以认为B仅仅是A的代理人？

回答人：chenyiwei
此问题可能有争议，我的考虑是B自身的权益份额不低，相对而言可变动性风险已较大，因此在获得A的明确授权的情况下，作为代理人似乎不恰当。

提问人：linfei0123 时间：2017-11-15 09:55:45
陈版主，您好，会计小白想要请教您一个相关问题，自然控股下的企业合并若作为同一控制下企业合并的话，我有两个疑惑： 1 、个人能否作为会计主体？（缘由：同一控制下企业合并一般发生在一个会计主体内部）； 2 、合并方账面对被合并方的长期股权投资的入账价值如何确定？（《企业会计准则第 2 号---长期股权投资》第五条的规定：同一控制下的企业合并，合并方以支付现金、转让非现金资产或承担债务方式作为合并对价的，应当在合并日按照被合并方所有者权益在最终控制方合并财务报表中的账面价值的份额作为长期股权投资的初始投资成本），最终控制方为个人，但是个人一般不会编制合并财务报表呢。

回答人：chenyiwei
最终控制方为自然人，也可以虚拟出一个会计主体（最高层合并集团）。对从第三方收购（非同一控制下合并）的股权，也可以以购买日为基础的公允价值为基础持续计算到同一控制下合并的合并日，原理与控制方为企业时一致

提问人：呼叫帮助 时间：2017-12-25 10:39:42
现有一公司A，下属二级子公司B，A作为LP（有限和合伙人）投资设立一家有限合伙企业C（结构化主体），A占C股权比例为99%，其中1%为B公司，现A对C按权益法核算长期股权投资，理由是A作为有限合伙人，我的理由是，B作为A子公司，B作为C的普通合伙人，A实际上对C实施了控制，A应采取成本法对C股权进行核算，请教陈版，是否正确？

回答人：chenyiwei
你的理解合理。A的个别报表层面应对C的出资按成本法核算。C是A的子公司。